臺灣高等法院臺南分院刑事裁定　　　　　100年度聲字第430號
聲　請　人
即　被　告　　　 張凱翔
選任辯護人　向文英律師
上列聲請人因本院99年度上訴字第855號強盜案件，聲請具保停
止羈押，本院裁定如下：
    主  文
聲請駁回。
    理  由
一、聲請意旨略以：被告歷經法院多次訊問，均對繼續羈押乙事
    表示無意見，而受羈押至今。今被告已認罪，但因被告係初
    犯，且早已一再表示願受制裁，亦願受羈押以折抵刑期服膺
    司法之心，無逃亡之虞；且被告因左側脛腓骨粉碎性骨折裝
    設鋼釘手術，迄今快二年。茲因被告左小腿近日有疼痛、無
    力，且已有萎縮之情事發生，亟欲停止羈押以接受診治，而
    被告原主治醫生亦認被告宜接受手術拔除鋼釘為妥，有診斷
    證明書可證，被告之母聞訊擔憂不已，請准予被告具保停止
    羈押，俟被告手術完成，本案確定執行時，被告一定按期報
    到服刑。
二、按被告經法官訊問後，認為犯罪嫌疑重大，所犯為死刑、無
    期徒刑或最輕本刑為五年以上有期徒刑之罪，非予羈押，顯
    難進行追訴、審判或執行者，得羈押之，刑事訴訟法第101
    條第1項第3款定有明文；又刑事訴訟法第101條第1項第3款
    規定，於被告犯該款規定之罪，犯罪嫌疑重大，且有相當理
    由認為有逃亡、湮滅、偽造、變造證據或勾串共犯或證人之
    虞，非予羈押，顯難進行追訴、審判或執行者，得羈押之。
    於此範圍內，該條款規定符合憲法第二十三條之比例原則，
    與憲法第八條保障人民身體自由及第十六條保障人民訴訟權
    之意旨，尚無牴觸（釋字第665號解釋參照）；再者，「上
    揭所稱『相當理由』，與同條項第一款、第二款法文內之『
    有事實足認有……之虞』（學理上解釋為『充分理由』）尚
    屬有間，其條件當較寬鬆。良以重罪常伴有逃亡、滅證之高
    度可能，係趨吉避凶、脫免刑責、不甘受罰之基本人性，倘
    一般正常之人，依其合理判斷，可認為該犯重罪嫌疑重大之
    人具有逃亡或滅證之相當或然率存在，即已該當『相當理由
    』之認定標準，不以達到充分可信或確定程度為必要。以量
    化為喻，若依客觀、正常之社會通念，認為其人已有超過百
    分之五十之逃亡、滅證可能性者，當可認具有相當理由認為
    其有逃亡、滅證之虞。此與前二款至少須有百分之八十以上
    ，始足認有該情之虞者，自有程度之差別。」（最高法院98
    年台抗字第668號裁定意旨參照）。又被告、辯護人及得為
    被告輔佐之人，均得向法院聲請具保停止羈押，刑事訴訟法
    第110條第1項亦定有明文。惟決定應否准予具保停止羈押，
    仍應以原裁定之羈押原因，是否已消滅為判斷依據。
三、查本件被告張凱翔前經本院訊問後，認係犯刑法第330條第
    1項之加重強盜罪，屬最輕本刑為5年以上有期徒刑之罪，有
    刑事訴訟法第101條第1項第3款情形，且經原審判處應執行
    有期徒刑15年在案，依一般社會常情，認有相當理由認其有
    逃亡之虞，而認有羈押之必要，於民國99年11月19日執行羈
    押，嗣於100年2月19日起延長羈押二月，復於100年4月19日
    起延長羈押二月。
四、雖被告以上開情詞聲請具保停止羈押，惟查：被告所犯強盜
    犯行，經原審判處有期徒刑7年2月，被告不服提起上訴後，
    業經本院審理結果駁回其上訴，足見其犯罪嫌疑確屬重大，
    且所犯之罪為最輕本刑五年以上有期徒刑之罪乙節，應堪認
    定。又本件被告涉犯加重強盜犯行既經原審判處有期徒刑7
    年2 月，被告不服提起上訴後，經本院審理結果駁回其上訴
    在案，衡情重罪常伴有逃亡之高度可能，係趨吉避凶、脫免
    刑責、不甘受罰之基本人性，倘一般正常之人，依其合理判
    斷，可認為該犯重罪嫌疑重大之人具有逃亡之相當或然率存
    在，即已該當「相當理由」之認定標準，足證被告羈押之原
    因尚未消滅，且有相當理由認為有逃亡之虞，非予羈押，顯
    難進行追訴、審判或執行，非經羈押顯難進行審判，而有繼
    續羈押之必要，且無違反平等或比例原則之情形。
五、況刑事訴訟係以實現國家刑罰權為目的之司法程序，其審判
    乃以追訴而開始，追訴必須實施偵查，待至判決確定，尚須
    執行始能實現裁判之內容。偵查、追訴、審判及刑之執行均
    屬刑事司法之過程(最高法院95年度台抗字第70號裁定參照)
    。本件被告涉犯加重強盜犯行既經判處有期徒刑7年2月在案
    ，足見其涉案情節確屬重大，且所處之刑非輕，日後尚有「
    刑之執行」之司法權尚待行使，為確保日後審判程序之進行
    及將來刑之執行，堪認本件被告非予羈押顯難進行審判及執
    行，而有繼續羈押之必要，且此項羈押之必要性，非得以具
    保之方式代替，另本院綜合卷內客觀具體事證資料，並兼顧
    實體真實之發現等因素，認羈押被告亦無違反平等或比例原
    則之情形。是聲請人以被告涉案情節已明，本件已無羈押之
    必要為由，聲請具保停止羈押，應屬無據，應不足採。至聲
    請人另聲請保外就醫一節，經函詢台南看守所略以：「本所
    收容人張凱翔確實罹患『左側脛腓骨粉碎性骨折術後』，該
    收容人於入所前(98年6月）因左側脛腓骨粉碎性骨折手術併
    植入內固定鋼釘，近期感左小腿疼痛及無力，依台南市立醫
    院骨科主治醫師建議『宜手術拔除鋼釘』，確實有戒護外醫
    診療之必要性。」等情，有該所100年5月31日南所能衛字第
    1000004564號函在卷可參，是聲請人之情形亦與刑事訴訟法
    第114條第3款「非保外治療顯難痊癒」之規定未符。
六、綜上所述，本件被告羈押之原因仍未消滅，且仍有羈押之必
    要，聲請人聲請具保停止羈押，自難准許，應予駁回。
中    華    民    國   100    年    6     月    9     日
                  刑事第四庭    審判長法  官    吳志誠
                                      法  官    彭喜有
                                      法  官    羅心芳
以上正本證明與原本無異。
如不服本裁定，應於收受本裁定後五日內向本院提出抗告狀。
                                      書記官    劉清洪
中    華    民    國   100    年    6     月    9     日